Minutes et répertoires du notaire René CHEFDEVILLE, septembre 1577 - 4 octobre 1602 (étude V)
Archives nationales
- Minutes de René CHEFDEVILLE, septembre 1577 - 4 octobre 1602; MC/ET/V/1 - MC/ET/V/34
  - Minutes (inventaires après décès). 1594, 23 mars - 1595, décembre, 23 mars 1594 - décembre 1595; MC/ET/V/22; registre
    - Contrat de mariage entre Jean Letellier, cuisinier, demeurant rue au Maire, paroisse Saint-Nicolas, fils de Cyprien Letellier, décédé, charcutier, demeurant dite rue au Maire et de Jeanne Saillard, décédée, d'une part, et Nicole Pottier, demeurant rue au Maire, paroisse Saint-Nicolas, fille de Jean Pottier, décédé, marchand forain boulanger, et de Pasquette Lemaistre, demeurant dite rue au Maire, d'autre part., 21 octobre 1594; MC/ET/V/22
      contrat de mariage; Maire (rue au); Lemaistre, Pasquette; Letellier, Cyprien; Letellier, Jean; Pottier, Jean; Pottier, Nicole; Saillard, Jeanne; boulanger; charcutier; cuisinier
    - Contrat de mariage entre Nicolas Bacquet, maître tonnelier, demeurant rue Montorgueil, paroisse Saint-Eustache, d'une part, et Denise Mauger, veuve, demeurant rue des Lombards à l'Enseigne de la Corne, paroisse Saint-Jacques de la Boucherie, veuve de Jean Clery, marchand de vin, d'autre part., 23 octobre 1594; MC/ET/V/22
      contrat de mariage; Corne (enseigne de la); Lombards (rue des); Montorgueil (rue); Bacquet, Nicolas; Cléry, Jean; Mauger, Denise; commerçant; tonnelier
    - Contrat de mariage entre Germain Lemoyne, maître teinturier en toiles laine, fil et soie, demeurant rue des Lombards, paroisse Saint-Jacques de la Boucherie, d'une part, et Geneviève Quetif, demeurant rue Saint-Jacques, paroisse Saint-Séverin, fille de maître Philippe Quetif, décédé, teinturier en toiles laine, fil et soie, et d'honorable femme Françoise Opil, demeurant rue Saint-Jacques, paroisse Saint-Séverin, d'autre part., 20 novembre 1594; MC/ET/V/22
      contrat de mariage; Lombards (rue des); Saint-Jacques (rue); Lemoyne, Germain; Opil, Françoise; Quétif, Geneviève; Quétif, Philippe; teinturier blanchisseur; teinturier blanchisseur
  - Minutes (inventaires après décès). 1595, MC/ET/V/23
    Le mois de novembre 1595 manque.
    1595, 26 juillet: joint 1 acte.
  - Minutes (inventaires après décès). 1595, MC/ET/V/24
    Le mois de mars 1595 manque.
    On lit sur la chemise ' arrangé en 1772, par La Chaise [Lachaise, François], notaire, puis en 1786 '.
  - Minutes. 1596, 3 janvier - 1597, décembre, 3 janvier 1596 - décembre 1597; MC/ET/V/25; registre. Document détérioré.
  - Minutes (inventaires après décès). 1597, MC/ET/V/26
    - Inventaire concernant Antoine BERAULT, marchand drapier, rue des Ménétriers, paroisse Saint-Jean., 1597; MC/ET/V/26
      inventaire; Ménétriers (rue des); Bérault, Antoine; négociant
  - Minutes. 1597, 31 décembre - 1598, 29 novembre, 31 décembre 1597 - 29 novembre 1598; MC/ET/V/27; registre
  - Minutes (inventaires après décès et autres types d'actes). 1598, MC/ET/V/28
  - Minutes (inventaires après décès et autres types d'actes). 1599, MC/ET/V/29
    Les mois de février et novembre 1599 manquent.
  - Minutes. 1581 - 1591, MC/ET/V/31
    1581: 7 actes.
    1588: 1 acte.
    1591: 13 actes, 2 actes sans dates.
  - Minutes. 1600, MC/ET/V/32
    - Contrat de mariage entre Denis Massiot, taillandier, demeurant rue de la Ferronnerie, fils de Pasquier Massiot, décédé, maître taillandier, demeurant à Rubain en Brie et de Jeanne Simon, décédée, d'une part, et Marie Gaillard, fille de Jean Gaillard, décédé, maître épinglier, et de Emerye Morel, décédée, d'autre part., 6 février 1600; MC/ET/V/32
      Le futur habite au logis d'honorable homme Hugues Troussaville, maître Taillandier.
      contrat de mariage; Brie (France); Ferronnerie (rue de la); Rebais (Seine-et-Marne); Gaillard, Jean; Gaillard, Marie; Massiot, Denis; Massiot, Pasquier; Morel, Emerie; Simon, Jeanne; Troussaville, Hugues; forgeron; forgeron; forgeron
    - Contrat de mariage entre Gaspard Brisseau, bourgeois de Paris, demeurant rue des Poirées, d'une part, et honorable femme Catherine Poncet, veuve, demeurant rue Brisse-Miche, paroisse Saint-Médéric, veuve de Philippe Hemon, procureur au Châtelet de Paris, d'autre part., 8 février 1600; MC/ET/V/32
      Le futur habite chez honorable homme Hugues Brisseau, son frère, marchand de soie, bourgeois de Paris.
      contrat de mariage; Brisemiche (rue); Poirées (rue des); Brisseau, Gaspard; Brisseau, Hugues; Hemon, Philippe; Poncet, Catherine; procureur de justice (Ancien Régime)
    - Obligation par François Richard, écuyer, archer des gardes du corps du roi sous la charge de M. de Vitry, demeurant rue Geoffroy-l'Asnier, à l'enseigne du Cheval noir, à Gilbert Fredel, violon ordinaire de la chambre du roi, demeurant rue de la Ferronnerie, de la somme de 45 écus reçus en prêt., 21 février 1600; MC/ET/V/32
      Documents du Minutier central concernant l'histoire de la musique (1600-1650), par Madeleine Jurgens, tome I [études I à X, 1763 actes], Paris, Archives nationales, 1967, p. 169 (instrument de recherche imprimé dématérialisé, certaines notices sont plus détaillées dans la version intégrale accessible en ligne par la rubrique 'Autres instruments de recherche', voir contexte dans le Plan d’orientation général - Notaires de Paris, guides thématiques du Minutier).
      Date de révision: 2011
      Date de création de la notice: 2009
      Documents du Minutier central concernant l'histoire de la musique (1600-1650), par Madeleine Jurgens, tome I, Paris, Archives nationales, 1967, XVI-1054 p.
    - Ratification d'association par cinq joueurs d'instruments et entrée dans l'association de cinq nouveaux membres., 17 mars 1600; MC/ET/V/32
      Extrait du contenu:
      'Furent presens en leurs personnes honnorables hommes Guillaume Le Mesle, demeurant rue du Fouin, parroisse Sainct-Severin, Jehan Pellessart, demeurant rue Potterye, parroisse Sainct-Eustache, Vincent Cocquet, demeurant rue Callande, parroisse Sainct-Germain-le-Vieil, Anthoine Picot, demeurant rue de la Monnoye, parroisse Sainct-Germain-de-l'Auxerrois, et Christofle de Clermont, demeurant au Marché neuf, en ladicte parroisse Sainct-Germain, tous maistres joueurs d'instrumens, bourgeois de Paris. Lesquelz de leurs bons grez ont pour agreable la ratiffication et approbation par eulx faicte de l'association par eulx faicte entre eulx le unziesme de decembre mil cinq cent quatre-vingt dix-huict par devant Leomon et Chef-deville, suivant le contract passé le second jour de mars mil cinq cent quatre-vingt quinze, par devant Peyras et OEillemot notaires, par laquelle derniere association ilz ont associé Jehan Favier, Jehan Legay, Jehan Mazuel, Claude Crestot, Robert Coustancien, aussy tous maistres joueurs d'instruments à Paris, lesquelz derniers presens et comparans et ceulx premiers nommez ont avecq eulx associez pour le temps, charges, clauses et conditions portées et contenues audict contract et ratiffication honnorables hommes Jehan Loré, cinquiesme de viollon et basse-conte de cornet, Pierre Chevalier, quinta pars et basse-conte de hautboys et de viollon, Nicolas Bouteville, basse-contre de viollon, Jehan Desnotz, dessus de cornet et de viollon, Claude Pron, taille de cornet et viollon et Jehan Henry, taille de viollon et dessus de cornet. Tous lesquelz derniers lesdictz premiers nommez ont receuz et associez avecq eulx et pour le tout ensemblement accomplir ledict contract, ratiffication et ces presentes aux mesmes conditions que il y est porté dont ilz ont eu la lecture. Promectant etc, obligeant chacun en droict soy etc, renonceant etc.
      Faict et passé en la maison dudict Pellessart le vendredi après midi dix-septiesme jour de mars mil six cens.
      G. LE MELLE COQUET R. COUTENTIEN J. LORÉ N. BOUTEVILLE Jehan LEGAY Jehan FAVIER A. PICOT PRON DESNOTZ CLEREMONT Jean LECERF J. MAZUET CRESTOT Jehan HANRY LEOMON (notaire) CHEFDEVILLE (notaire)
      Documents du Minutier central concernant l'histoire de la musique (1600-1650), par Madeleine Jurgens, tome I [études I à X, 1763 actes], Paris, Archives nationales, 1967, p. 342, notice n° I (instrument de recherche imprimé dématérialisé, certaines notices sont plus détaillées dans la version intégrale accessible en ligne par la rubrique 'Autres instruments de recherche', voir contexte dans le Plan d’orientation général - Notaires de Paris, guides thématiques du Minutier).
    - Procuration par Michel Le Jeune, violon ordinaire de la chambre du roi, demeurant rue des Prêcheurs, à Jacqueline Pilate sa femme, pour administrer ses affaires pendant le temps qu'il sera absent à la suite du roi., 20 mai 1600; MC/ET/V/32
      Documents du Minutier central concernant l'histoire de la musique (1600-1650), par Madeleine Jurgens, tome I [études I à X, 1763 actes], Paris, Archives nationales, 1967, p. 202 (instrument de recherche imprimé dématérialisé, certaines notices sont plus détaillées dans la version intégrale accessible en ligne par la rubrique 'Autres instruments de recherche', voir contexte dans le Plan d’orientation général - Notaires de Paris, guides thématiques du Minutier).
    - Titre-nouvel par Jean Fredel, violon ordinaire de la chambre du roi, demeurant rue Sainte-Opportune, sur la moitié d'une maison sise à Franconville et chargée de 9 écus 20 sols de rente envers Jean Guérin, laboureur audit lieu., 25 mai 1600; MC/ET/V/32
    - Procuration par Paul Belamy, facteur d'instruments de musique, demeurant rue de la Juiverie, Valentin Le Mère, plumassier, demeurant sur le pont Notre-Dame, Claude Le Febvre, bonnetier, demeurant rue de la Juiverie, et Gabriel Malloisseau, bonnetier, demeurant rue de la Haute-Vannerie, à Jean Le Droict, sergent à verge au Châtelet, pour défendre leurs droits en tant qu'héritiers d'Étienne Picquet, marchand drapier, bourgeois de Paris., 5 juillet 1600; MC/ET/V/32
      Documents du Minutier central concernant l'histoire de la musique (1600-1650), par Madeleine Jurgens, tome I [études I à X, 1763 actes], Paris, Archives nationales, 1967, p. 720 (instrument de recherche imprimé dématérialisé, certaines notices sont plus détaillées dans la version intégrale accessible en ligne par la rubrique 'Autres instruments de recherche', voir contexte dans le Plan d’orientation général - Notaires de Paris, guides thématiques du Minutier).
    - Compte entre Paul Belamy, Valentin Le Mère, Claude Le Febvre et Gabriel Malloiseau, ayant les droits de Jean Boisard, d'une part, et Denis Quinoye, maître chaudronnier, d'autre part, réglant la remise d'arrérages d'une rente de 5 écus 33 sols 4 deniers due par ledit Quinoye., 5 juillet 1600; MC/ET/V/32
    - Contrat de mariage entre Loys Passavant, épinglier au logis et service d'honorable homme Jean Brosse, maître épinglier, demeurant rue des Cinq-Diamants, paroisse de l'Arbre-Sec, fils de Antoine Passavant, décédé, laboureur, demeurant à Chezy (l'abbaye proche Château-Thierry), d'une part, et Barbe Brunel, fille de Georges Brunel, bourgeois de Paris, décédé, et de Maryon Desthrean, demeurant rue Heaulmerie, d'autre part., 9 juillet 1600; MC/ET/V/32
      La mère de la future, veuve, remariée avec Nicolas Godard, bourgeois de Paris; la mère et le beau-père de la future stipulent pour elle;.
      Précisions sur les lieux: Chézy-sur-Marne (Aisne)--Abbaye
      contrat de mariage; Château-Thierry (Aisne); Chézy-sur-Marne (Aisne); Cinq-Diamants (rue des); Heaumerie (rue de la); Brosse, Jean; Brunel, Barbe; Brunel, Georges; Desthrean, Maryon; Godard, Nicolas; Passavant, Antoine; Passavant, Louis; agriculteur; forgeron; forgeron
    - Contrat de mariage entre Antoine Alyn, âgé de 26 ans, compagnon cordonnier, au service de la veuve Doublet, cordonnière, fils de Honneste Alyn, laboureur, demeurant à Volleynes près Abbeville et de Jeanne Poyret, décédée, d'une part, et Thomasse Foucault, âgée de 33 ans et veuve, demeurant rue Neuve du Jeu de Paume, paroisse Saint-Eustache, veuve de Guillaume Beauvais, cordonnier, d'autre part., 5 septembre 1600; MC/ET/V/32
      Le futur habite au logis de la veuve Doublet.
      contrat de mariage; Neuve-des-Deux-Jeux-de-Paume (rue); Alin, Antoine; Alin, Honneste; Beauvais, Guillaume; Doublet (veuve); Foucault, Thomasse; Poyret, Jeanne; cordonnier; cordonnier; employé de maison; agriculteur
    - Sommation adressée par Guillaume Le Vasseur, prêtre, chantre de la chapelle du roi, chapelain de Notre-Dame de l'oratoire de la chancellerie et de Saint-Nicolas de Thieux en la Sainte-Chapelle du Palais, à Guillaume Hubert, receveur du domaine de Paris, demeurant rue Mauconseil, d'avoir à lui verser 50 écus pour six années de bénéfices affectés à la chapelle de Thieux et 76 écus 17 sols pour la chapelle de l'oratoire., 5 septembre 1600; MC/ET/V/32
      Documents du Minutier central concernant l'histoire de la musique (1600-1650), par Madeleine Jurgens, tome I [études I à X, 1763 actes], Paris, Archives nationales, 1967, p. 107 (instrument de recherche imprimé dématérialisé, certaines notices sont plus détaillées dans la version intégrale accessible en ligne par la rubrique 'Autres instruments de recherche', voir contexte dans le Plan d’orientation général - Notaires de Paris, guides thématiques du Minutier).
    - Procuration par Jean Fredel, violon ordinaire de la chambre du roi, demeurant au cloître Sainte-Opportune, à Nicole Mazuel, sa femme, pour régir ses affaires pendant le temps que l'exercice de son métier le tiendra à la suite du roi hors de Paris., 23 septembre 1600; MC/ET/V/32
    - Contrat de mariage entre Médard Leclerc, boulanger, d'une part, et Étiennette Baltazard, demeurant rue de la Verrerie, fille de Jean Baltazard, décédé, laboureur, et de Renée Boudier, décédée, d'autre part., 1er octobre 1600; MC/ET/V/32
      La future habite en la maison du sieur Lamagne, banquier.
      contrat de mariage; Verrerie (rue de la); Baltazard, Etiennette; Baltazard, Jean; Boudier, Renée; Leclerc, Médard; boulanger; agriculteur
    - Contrat de mariage entre Robert Mansart, mégissier, fils de Jean Mansart, décédé, laboureur, demeurant à Viarmes et de Jeanne Rentier, décédée, d'une part, et MargueriteAubin, fille de Jean Aubin, cordonnier, demeurant à la La Pissotte près du Bois de Vincennes et de Jeanne Charpentier, d'autre part., 1er octobre 1600; MC/ET/V/32
      Le futur est natif de Viarmes, près Beaumont-sur-Oise.
      Précisions sur les lieux: Vincennes (Val-de-Marne)--La Pissotte
      contrat de mariage; Beaumont-sur-Oise (Val-d'Oise); Vincennes (bois de); Viarmes (Val-d'Oise); Vincennes (Val-de-Marne); Aubin, Jean; Aubin, Marguerite; Charpentier, Jeanne; Mansart, Jean (15..-16..); Mansart, Robert; Rentier, Jeanne; cordonnier; agriculteur; tanneur
  - Minutes. 1601, MC/ET/V/33
    - Contrat de mariage entre Jean Thierce, fripier, demeurant rue Savaterie, paroisse Saint-Martial, fils de Thomas Thierce, racoutureur de bas d'étame, demeurant rue Savaterie, paroisse Saint-Martial, d'une part, et Perrette Hochard, lingère, demeurant rue Potterie, fille de Guillaume Hochard, décédé, maître maçon, et de Caroline Mareschal, décédée, d'autre part., 28 janvier 1601; MC/ET/V/33
      Le futur habite avec son père; la future habite chez François Trequin, marchand fripier, son beau-père; la mère de la future, au jour de son décès, femme de François Trequin marchand fripier.
      contrat de mariage; Poterie (rue de la); Savaterie (rue de la); Hochard, Guillaume; Hochard, Perrette; Mareschal, Caroline; Thierce, Jean; Thierce, Thomas; Trequin, François; brocanteur; teinturier blanchisseur; maçon
    - Contrat de mariage entre Philippe Chevalier, boulanger, au service de Pierre Lemoyne, maître boulanger, demeurant proche Porte de Paris, fils de Pierre Chevalier, décédé, sellier, et de Françoise Dubois, d'une part, et Jeanne Petit, veuve, demeurant sous les piliers des Halles, veuve de Guillaume Touze, bourgeois de Paris, d'autre part., 25 mars 1601; MC/ET/V/33
      Le futur demeure en la maison de Pierre Lemoyne; la future demeure en la maison de Denis Rousseau, maître potier d'étain.
      contrat de mariage; Apport-Paris (place); Halles (piliers des); Chevalier, Philippe; Chevalier, Pierre; Dubois, Françoise; Lemoyne, Pierre; Petit, Jeanne; Rousseau, Denis; Touze, Guillaume; boulanger; boulanger; employé de maison; potier; sellier
    - Contrat de mariage entre Tobie Kerstog, bourgeois de Paris, demeurant rue Mauconseil, paroisse Saint-Eustache, fils de Roland Kerstog, décédé, marchand drapier, demeurant à Mecyne-en-Flandre et de Agnès (?), d'une part, et honorable femme Marie Richs, veuve, demeurant rue des Ménétriers, paroisse Saint-Josse, veuve de Laurent Vendrelous, bonnetier, demeurant à Anvers, fille de Thomas Richs, décédé, joueur d'instrument, demeurant à Anvers et de Marie Vendregolede, d'autre part., 14 avril 1601; MC/ET/V/33
      Le futur, natif de Mecyne-en-Flandre près Ypres
      contrat de mariage; Anvers (Belgique); Messines (Belgique); Mauconseil (rue); Ménétriers (rue des); Ypres (Belgique); Kerstog, Agnès; Kerstog, Roland; Kerstog, Tobie; Richs, Marie; Richs, Thomas; Vendregolede, Marie; Vendrelous, Laurent; fabricant d'accessoires vestimentaires; négociant; musicien
    - Contrat de mariage entre Marie Richs, veuve de Laurens Vendrelous, bonnetier à Anvers, fille de défunt Thomas Richs, joueur d'instrument à Anvers, et de Marye Vendregolede, habitant rue des Menétriers, et Thobye Kerstog, bourgeois de Paris, natif de Mecyne-en-Flandre près Ypres, demeurant rue Mauconseil., 14 avril 1601; MC/ET/V/33
      Documents du Minutier central concernant l'histoire de la musique (1600-1650), par Madeleine Jurgens, tome I [études I à X, 1763 actes], Paris, Archives nationales, 1967, p. 632 (instrument de recherche imprimé dématérialisé, certaines notices sont plus détaillées dans la version intégrale accessible en ligne par la rubrique 'Autres instruments de recherche', voir contexte dans le Plan d’orientation général - Notaires de Paris, guides thématiques du Minutier).
      Fichier Musique XVIIe siècle.
      contrat de mariage; Anvers (Belgique); Ménétriers (rue des); fabricant d'accessoires vestimentaires; musicien
    - Contrat de mariage entre Marie Richs, veuve de Laurent Vendrelous, bonnetier à Anvers, fille de feu Thomas Richs, joueur d'instruments à Anvers, et de Marie Vendre Golede, demeurant rue des Ménestriers., 14 avril 1601; MC/ET/V/33
      Musique XVIIe siècle [2407 actes], par Madeleine Jurgens et le personnel du Minutier, 1954-1996 ( fichier papier entièrement dématérialisé; voir contexte dans le Plan d’orientation général - Notaires de Paris, guides thématiques du Minutier).
    - Bail par Nicolas Jullien, marchand pelletier, et Jean Poquelin à Bonaventure Godier, du Pavillon rue de la Lingerie, moyennant 83 écus un tiers., 8 juin 1601; MC/ET/V/33
      Madeleine Jurgens et Elisabeth Maxfield-Miller, Cent ans de recherches sur Molière, sur sa famille et sur les comédiens de sa troupe, Paris, Archives nationales, 1963, p. 592 (instrument de recherche imprimé dématérialisé, certaines notices sont plus détaillées dans la version intégrale accessible en ligne par la rubrique 'Autres instruments de recherche', voir contexte dans le Plan d’orientation général - Notaires de Paris, guides thématiques du Minutier).
      Madeleine Jurgens et Elisabeth Maxfield-Miller, Cent ans de recherches sur Molière, sur sa famille et sur les comédiens de sa troupe, Paris, Archives nationales, 1963, IV-860 p.
    - Bail par Nicolas Jullien, marchand pelletier, bourgeois de Paris, demeurant rue Saint-Honoré, place aux Chats, et par Louise Chesneau, veuve de Claude Jullien, bourgeois de Paris, demeurant près l'hôtel de Sens, en présence de Marie Jullien, épouse de Toussaint Deheis, trompette du roi, pour quatre années, à Philippe Pellerin, maître tailleur d'habits, d'une maison sise rue de la Cordonnerie, moyennant 53 écus un tiers de loyer annuel., 12 juillet 1601; MC/ET/V/33
      Documents du Minutier central concernant l'histoire de la musique (1600-1650), par Madeleine Jurgens, tome I [études I à X, 1763 actes], Paris, Archives nationales, 1967, p. 279 (instrument de recherche imprimé dématérialisé, certaines notices sont plus détaillées dans la version intégrale accessible en ligne par la rubrique 'Autres instruments de recherche', voir contexte dans le Plan d’orientation général - Notaires de Paris, guides thématiques du Minutier).
    - Contrat de mariage entre Nicolas Trippier, maître chapelier, demeurant paroisse Saint-Jacques-de-la-Boucherie, fils de Gervais Trippier, décédé, marchand de vins, et de Catherine Becheur, demeurant rue des Gravilliers, paroisse Saint-Nicolas-des-Champs, d'une part, et honnête fille Jeanne Doublet, demeurant au Marché aux Poirées, proche de la Tour Saint-Martin, fille de Robert Doublet, bourgeois de Paris, décédé, maître cordonnier, et de Thomasse Dupont, décédée, d'autre part., 16 juillet 1601; MC/ET/V/33
      La future demeure avec ses frères.
      contrat de mariage; Gravilliers (rue des); Saint-Jacques-de-la-Boucherie (paroisse); Becheur, Catherine; Doublet, Jeanne; Doublet, Robert; Dupont, Thomasse; Trippier, Gervais; Trippier, Nicolas; fabricant d'accessoires vestimentaires; cordonnier; commerçant
    - Quittance par Paul Belamy, marchand d'instruments de musique, demeurant rue de la Haute-Vannerie, à Gilbert Fredel, violon et valet de chambre ordinaire de la reine, représenté par Catherine Coysnon, sa femme, d'une somme de 8 écus soleil à lui due., 20 juillet 1601; MC/ET/V/33
      Documents du Minutier central concernant l'histoire de la musique (1600-1650), par Madeleine Jurgens, tome I [études I à X, 1763 actes], Paris, Archives nationales, 1967, p. 721 (instrument de recherche imprimé dématérialisé, certaines notices sont plus détaillées dans la version intégrale accessible en ligne par la rubrique 'Autres instruments de recherche', voir contexte dans le Plan d’orientation général - Notaires de Paris, guides thématiques du Minutier).
    - Contrat de mariage entre Thomas Genrot, maître teinturier en toile, soie, fil et laine, demeurant rue Aubry-le-Boucher, fils de Pierre Genrot, mercier, demeurant à Noyon (près Chaumont en Bassigny) et de Barbe Cousturier, d'une part, et Catherine Chullot, fille d'honorable homme Denis Chullot, bourgeois de Paris, marchand drapier, demeurant rue des Déchargeurs près les Grands Carneaux, paroisse Saint-Germain-de-l'Auxerrois et de Gillette Couppé, décédée, d'autre part., 2 septembre 1601; MC/ET/V/33
      Le futur habite en la maison d'honorable homme Martin Dechars, maître teinturier, bourgeois de Paris; le père de la future stipule pour elle.
      contrat de mariage; Bassigny (France); Chaumont (Haute-Marne); Aubry-le-Boucher (rue); Déchargeurs (rue des); Chullot, Catherine; Chullot, Denis; Couppé, Gillette; Cousturier, Barbe; Dechars, Martin; Genrot, Pierre; Genrot, Thomas; négociant; commerçant; teinturier blanchisseur
    - Contrat de mariage entre Florent de La Noue, tondeur de draps, demeurant rue Marivaux, paroisse Saint-Jacques-de-la-Boucherie, d'une part, et Jeanne Delan, veuve de Thomas Tournay, travaillant aux carrières, fille de Pierre Delan, décédé, vigneron, demeurant à Suresnes et d'Étiennette Herve, décédée, demeurant rue Marivaux, d'autre part., 8 octobre 1601; MC/ET/V/33
      La future est native de Suresnes.
      contrat de mariage; Marivaux (rue); Suresnes (Hauts-de-Seine); Delan, Jeanne; Delan, Pierre; Herve, Etiennette; La Noue, Florent de; Tournay, Thomas; carrier; tisserand; viticulteur
    - Contrat de mariage entre François Monsire, bourgeois de Paris, marchand, demeurant Cloître Notre-Dame, paroisse Saint-Jean-le-Rond, d'une part, et Marie Herpin, veuve, demeurant rue de la Ferronnerie, paroisse Saints-Innocents, veuve de Pierre Crequart, bourgeois de Paris, marchand, fille de François Herpin, maître tonnelier, demeurant rue de la Ferronnerie, paroisse Saints-Innocents, d'autre part., 28 octobre 1601; MC/ET/V/33
      La future demeure avec son père.